臺灣臺中地方法院刑事判決
111年度訴字第501號
公  訴  人  臺灣臺中地方檢察署檢察官
被      告  鐘正偉


指定辯護人  本院公設辯護人蔡育萍
上列被告因毒品危害防制條例案件，經檢察官提起公訴（111年
度毒偵字第315號、111年度毒偵字第316號），被告於準備程序
中就被訴之事實為有罪之陳述，檢察官聲請改依協商程序而為判
決，本院裁定行認罪協商程序，判決如下：
    主    文
鐘正偉施用第一級毒品，累犯，處有期徒刑柒月；又施用第一級
毒品，累犯，處有期徒刑柒月。
    犯罪事實及理由
一、本案犯罪事實及證據，除證據部分應補充「被告於本院準備
    程序之自白」外，其餘均引用檢察官起訴書之記載（如附件
    ）。
二、本案經檢察官與被告於審判外達成協商之合意，且被告已認
    罪，其合意內容為：被告犯毒品危害防制條例第10條第1項
    施用第一級毒品罪，累犯，願受有期徒刑7月；又犯毒品危
    害防制條例第10條第1項施用第一級毒品罪，累犯，願受有
    期徒刑7月之科刑。經查，上開協商合意並無刑事訴訟法第4
    55條之4第1項所列情形之一，檢察官聲請改依協商程序而為
    判決，本院爰不經言詞辯論，於協商合意範圍內為協商判決
    。
三、應適用之法條：依刑事訴訟法第455條之2第1項、第455條之
    4第2項、第455條之8、第454條第2項，毒品危害防制條例第
    10條第1項，刑法第11條前段、第47條第1項，判決如主文。
四、附記事項：
    供被告施用本件第一級毒品甲基安非他命所用之注射針筒，
    未據警方扣案，已不知去向，且注射針筒購買容易，價值低
    廉，在刑法上欠缺沒收之重要性，爰不予宣告沒收。

五、協商判決除有刑事訴訟法第455條之4第1項第1款於本訊問程
    序終結前，被告撤銷協商合意或檢察官撤回協商聲請者；第
    2款被告協商之意思非出於自由意志者；第4款被告所犯之罪
    非第455條之2第1項所定得以協商判決者；第6款被告有其他
    較重之裁判上一罪之犯罪事實者；第7款法院認應諭知免刑
    或免訴、不受理者情形之一，及違反同條第2項「法院應於
    協商合意範圍內為判決；法院為協商判決所科之刑，以宣告
    緩刑或二年以下有期徒刑、拘役或罰金為限」之規定者外，
    不得上訴。
六、如不服本件判決，且有前述得提起上訴之情形，應於收受判
    決送達後20日內向本院提出上訴書狀（應敘述具體理由並附
    繕本）。上訴書狀如未敘述理由，應於上訴期間屆滿後20日
    內補提理由書於本院。
本案經檢察官黃政揚提起公訴，檢察官賴謝銓到庭執行職務。　
中　　華　　民　　國　　111 　年　　5 　　月　　11　　日
                  刑事第五庭    法  官  黃龍忠
以上正本證明與原本無異。
                                書記官  華鵲云
中　　華　　民　　國　　111 　年　　5 　　月　　11　　日

附錄論罪科刑法條
毒品危害防制條例第10條第1項
施用第一級毒品者，處 6 月以上 5 年以下有期徒刑。
附件：
臺灣臺中地方檢察署檢察官起訴書                                                             盛股
                                    111年度毒偵字第315號
                                    111年度毒偵字第316號
　　被　　　告　鐘正偉　男　45歲（民國00年0月00日生）
　　　　　　　　　　　　住臺中市○○區○○路000巷00弄0○
　　　　　　　　　　　　　0號
　　　　　　　　　　　　國民身分證統一編號：Z000000000號
上列被告因違反毒品危害防制條例案件，業經偵查終結，認應提
起公訴，茲敘述犯罪事實、證據並所犯法條如下：
　　　　犯罪事實
一、鐘正偉曾因違反毒品危害防制條例等案件，經法院判決判處
    應執行有期徒刑2年1月確定，入監執行後，於民國108年10
    月14日縮短刑期假釋出監，至109年5月6日假釋期滿未經撤
    銷假釋而執行完畢；再因施用毒品案件，經依法院裁定送觀
    察、勒戒後，因認無繼續施用毒品之傾向，於110年4月9日
    釋放，並經本署檢察官以109年度毒偵字第2356號為不起訴
    處分確定。詎仍不知戒除毒癮，復基於施用第一級毒品之犯
    意，分別於：㈠110年8月24日7時許，在臺中市○○區○○路000
    巷00弄0○0號住所處，以針筒注射方式，施用第一級毒品海
    洛因1次。嗣經警持本署檢察官強制到場（強制採驗尿液）
    許可書，並經其同意，採集其尿液送驗，檢驗結果呈可待因
    、嗎啡陽性反應而查獲。㈡110年10月18日7時許，在同上住
    所處，以針筒注射方式，施用第一級毒品海洛因1次。嗣經
    警持本署鑑定許可書，採集其尿液送驗，檢驗結果呈嗎啡陽
    性反應而查獲。
二、案經臺中市政府警察局豐原、第六分局報告偵辦。
　　　　證據並所犯法條
一、訊據被告鐘正偉於偵查中坦承分別於上揭時、地施用第一級
    毒品海洛因不諱，且被告分別經警採集其尿液送驗，檢驗結
    果呈可待因、嗎啡及嗎啡陽性反應，有正修科技大學超微量
    研究科技中心尿液檢驗報告2份在卷足稽。此外，復有員警
    職務報告、本署檢察官強制到場（強制採驗尿液）許可書、
    勘察採證同意書、臺中市政府警察局委託鑑驗尿液代號與真
    實姓名對照表；本署鑑定許可書、臺中市政府警察局第六分
    局偵辦毒品案件尿液檢體對照表等在卷可資佐證。又被告前
    因施用毒品案件，經依法院裁定送觀察、勒戒，於110年4月
    9日執行完畢釋放，有刑案資料查註紀錄表及矯正簡表各1份
    在卷可稽。是其於前開觀察、勒戒、強制戒治執行完畢釋放
    後3年內，2次再犯本件施用第一級毒品海洛因之罪嫌，堪以
    認定。
二、核被告2次所為，均係犯毒品危害防制條例第10條第1項施用
    第一級毒品罪嫌。被告施用前後持有第一級毒品之低度行為
    ，應為其施用之高度行為所吸收，不另論罪。又被告所犯上
    開2罪，犯意各別，行為互異，請予分論併罰。另被告前曾
    受犯罪事實欄記載之有期徒刑執行完畢，有本署刑案資料查
    註紀錄表附卷可稽。其於有期徒刑執行完畢後，5年以內故
    意再犯本件有期徒刑以上之本罪，為累犯，請依刑法第47條
    第1項之規定及大法官釋字第775號解釋意旨，斟酌是否加重
    其刑。
三、依毒品危害防制條例第23條第2項、刑事訴訟法第251條第1
    項提起公訴。
　　此　致
臺灣臺中地方法院
中　　華　　民　　國　 111　　年　　2 　　月　　21　　日
　　　　　　　　　　　　　　　檢　察　官　黃政揚
本件正本證明與原本無異
中　　華　　民　　國　 111　　年　　3 　　月　　3 　　日
                              書  記  官  鄭尚銘